臺灣新竹地方法院刑事判決　　　　　　　　　　　　　九十三年度易字第六二七號
　公　訴　人　臺灣新竹地方法院檢察署檢察官
　被　　　告　甲○○
右列被告因違反毒品危害防制條例案件，經檢察官聲請簡易判決處刑（九十三年度毒
偵字第七九五號），及移送併案審理（九十三年度毒偵字第八六六號），本院認不適
宜，改依通常程序並依簡式審判程序，判決如左：
    主  文
甲○○連續施用第二級毒品，累犯，處有期徒刑伍月，如易科罰金，以佰元折算壹
日。扣案之第二級毒品安非他命拾貳包（毛重柒點貳公克）、安非他命殘渣袋壹個沒
收銷燬之；施用毒品器具之吸食玻璃球貳個及吸食器壹組，均沒收之。
    事  實
一、甲○○前於民國八十一年間因違反麻醉藥品管理條例等案件，經台灣高等法院以
    八十二年度上訴字第一七八一號判處應執行有期徒刑六年（違反藥事法部分判處
    有刑徒刑七月，違反麻醉藥品管理條例部分分別判處有期徒刑五年二月及六月）
    ，於八十二年七月三十日入監執行。八十四年六月十日縮短刑期假釋出監，交付
    保護管束，假釋期間原應至八十七年十月十三日期滿，惟其於八十五年間因施用
    第二級毒品安非他命案件，經臺灣高等法院八十五年度上易字第六八五○號判處
    有期徒刑七月確定，並經撤銷假釋，於八十六年七月二十五日入監執行。於八十
    九年三月十七日復經縮短刑期假釋出獄，併付保護管束，原假釋期間應至九十年
    四月十日期滿，惟其復於八十九年間因違反毒品危害防制條例案件，經本院於八
    十九年六月二日以八十九年度毒聲字第一四六三號裁定送勒戒處所觀察、勒戒，
    嗣認有繼續施用毒品之傾向，並經本院以八十九年度毒聲字第一七四六號裁定令
    入戒治處所施以強制戒治一年，其後再經本院以九十年度毒聲字第三十七號裁定
    停止戒治，所餘戒治期間付保護管束，於九十年七月一日強制戒治期滿，而由臺
    灣新竹地方法院檢察署檢察官於九十年七月二十日以九十年度戒毒偵字第一四八
    號為不起訴處分確定。嗣於九十年七月二日經撤銷假釋並接續執行上開殘刑，於
    九十一年三月二日縮短刑期執行完畢。
二、詎甲○○仍不知戒斷毒癮，於強制戒治執行完畢釋放後五年內，仍基於施用第二
    級毒品安非他命之概括犯意，自九十三年六月中旬起，迄九十三年八月二日下午
    四時許止，在新竹縣新埔鎮○○路二一六巷九號、新竹縣新埔鎮○○路三四八巷
    十號及新竹縣新埔鎮○○路四一八號等處，以將安非他命置於玻璃球吸食器內燒
    烤吸食煙氣之方式，連續施用第二級毒品安非他命多次，嗣為警分於九十三年七
    月二十二日下午四時許，在新竹縣新埔鎮○○路二一六巷九號；於九十三年八月
    三日下午三時四十分許，在新竹縣新埔鎮○○里○鄰○○路三四八巷十號等處查
    獲，並扣得第二級毒品安非他命十二包（毛重七點二公克）、供施用毒品之玻璃
    球四個（其中二個業已破碎而滅失）、吸食器一組及殘渣袋一個，並均經接受採
    尿送驗，均呈現安非他命之陽性反應，始悉上情。
二、案經桃園縣政府警察局平鎮分局報告臺灣新竹地方法院檢察署檢察官聲請簡易判
    決處刑及新竹縣警察局新埔分局報告臺灣新竹地方法院檢察署檢察官移送併案審
    理。
    理  由
一、本件被告甲○○所犯違反毒品危害防制條例第十條第二項施用第二級毒品罪，係
    非無期徒刑、最輕本刑為三年以上有期徒刑之罪，被告於本院準備程序進行中，
    就被訴事實為有罪之陳述，經本院合議庭認合於刑事訴訟法第二百七十三條之一
    第一項之規定，裁定進行簡式審判程序，合先敘明。
二、訊據被告甲○○對於右揭時、地連續施用第二級毒品安非他命之事實，迭於警詢
    、偵訊及本院審理時均坦承不諱（參九十三年度毒偵字第七五九號第四至七頁、
    第二五至二六頁，九十三年度毒偵字第八六六號第二六至二七頁及本院九十三年
    十一月二十三日之審判筆錄），復有第二級毒品安非他命十二包（毛重七點二公
    克）、供施用毒品之玻璃球四個（其中兩個業己破碎而滅失）、吸食器一組及殘
    渣袋一個扣案可佐。且其分於九十三年七月二十二日及九十三年八月三日為警查
    獲時所採集之尿液，經送檢驗結果，均呈安非他命之陽性反應，有昭信科技顧問
    股份有限公司於九十三年八月二十七日、九月十七日之濫用藥物陽性檢體檢驗報
    告二份、桃園縣警察局平鎮分局被採尿人姓名編號對照表、新竹縣警察局新埔分
    局被採尿人姓名編號對照表（參毒偵字第七九五號偵查卷第十五頁、第四十頁；
    九十三年度毒偵字第八六六號偵查卷第四十八頁、第四十九頁）在卷可憑。是被
    告前開自白顯與事實相符。
三、又被告甲○○於八十九年間因違反毒品危害防制條例案件，經本院於八十九年六
    月二日以八十九年度毒聲字第一四六三號裁定送勒戒處所觀察、勒戒，嗣認有繼
    續施用毒品之傾向，並經本院於以八十九年度毒聲字第一七四六號裁定令入戒治
    處所施以強制戒治一年，其後再經本院以九十年度毒聲字第三十七號裁定停止戒
    治，所餘戒治期間付保護管束，於九十年七月一日強制戒治期滿，而由臺灣新竹
    地方法院檢察署檢察官於九十年七月二十日以九十年度戒毒偵字第一四八號為不
    起訴處分之情，有臺灣新竹地方法院檢察署檢察官刑案資料查註紀錄表、全國施
    用毒品案件紀錄表、受觀察勒戒人毒品及前科紀錄簡列表及臺灣高等法院被告全
    國前案紀錄表附卷可稽。是本案被告於強制戒治執行完畢釋放後五年內，再犯施
    用第二級毒品之犯行，應堪認定，自應依法論處。
四、核被告所為，係犯毒品危害防制條例第十條第二項之施用第二級毒品罪。其持有
    第二級毒品安非他命之低度行為，應為施用安非他命之高度行為所吸收，不另論
    罪；其多次施用第二級毒品犯行，時間密接且犯罪構成要件相同，顯係基於概括
    犯意所為，為連續犯，應依刑法第五十六條之規定論以一罪，並依法加重其刑。
    又被告前於八十一年間因違反麻醉藥品管理條例等案件，經台灣高等法院以八十
    二年度上訴字第一七八一號判處應執行有期徒刑六年（違反藥事法部分判處有刑
    徒刑七月，違反麻醉藥品管理條例部分分別判處有期徒刑五年二月及六月），於
    八十二年七月三十日入監執行。八十四年六月十日縮短刑期假釋出監，交付保護
    管束，假釋期間原應至八十七年十月十三日期滿，惟其於八十五年間因施用第二
    級毒品安非他命案件，經臺灣高等法院八十五年度上易字第六八五○號判處有期
    徒刑七月確定，並經撤銷假釋，於八十六年七月二十五日入監執行。於八十九年
    三月十七日復經縮短刑期假釋出獄，併付保護管束，原假釋期間應至九十年四月
    十日期滿，惟其復於八十九年間因違反毒品危害防制條例案件，經本院於八十九
    年六月二日以八十九年度毒聲字第一四六三號裁定送勒戒處所觀察、勒戒，嗣認
    有繼續施用毒品之傾向，並經本院以八十九年度毒聲字第一七四六號裁定令入戒
    治處所施以強制戒治一年，其後再經本院以九十年度毒聲字第三十七號裁定停止
    戒治，所餘戒治期間付保護管束，於九十年七月一日強制戒治期滿，而由臺灣新
    竹地方法院檢察署檢察官於九十年七月二十日以九十年度戒毒偵字第一四八號為
    不起訴處分確定。嗣於九十年七月二日經撤銷假釋並接續執行上開殘刑，於九十
    一年三月二日縮短刑期執行完畢，有臺灣新竹地方法院檢察署刑案查註紀錄表及
    臺灣高等法院被告全國前案紀錄表在卷可佐，其於五年以內再犯本件有期徒刑以
    上之罪，為累犯，應依刑法第四十七條規定加重其刑，並遞加重之。爰審酌被告
    素行不佳，前已因施用毒品案件，經強制戒治，竟不知戒斷，再度施用足以導致
    精神障礙及生命危險之成癮性毒品，足見其缺乏拒用毒品之決心及悔改之意，兼
    以施用毒品危害施用者之神經中樞，使施用者產生幻聽及幻想之症狀，不僅對施
    用者之健康產生不良之影響，同時因幻聽及幻想結果亦可能使施用者對周遭之人
    施暴，對公共秩序產生危害，及其施用次數，犯後坦承犯行、態度尚可等一切情
    狀，量處如主文所示之刑，併諭知易科罰金之折算標準。又扣案之安非他命十二
    小包（毛重七點二公克）均係屬毒品危害防制條例管制之第二級毒品，至殘渣袋
    （內含安非他命殘渣）一個，因難以與毒品殘渣分解，核係查獲之毒品，均應依
    同條例第十八條第一項前段沒收銷燬之。至被告所有供施用毒品所用之玻璃球貳
    個（另有玻璃球貳個業已破碎而滅失）及吸食器一組，爰依刑法第三十八條第一
    項第二款宣告沒收之。
五、另被告自九十三年七月二十一日上午十一時許起，至九十三年八月二日下午四時
    許止，施用第二級毒品安非他命之犯行（即九十三年度毒偵字第八六六號之併案
    部分），此部分初未經檢察官起訴，然與本件起訴施用安非他命毒品部分有連續
    犯之裁判上一罪關係，並經公訴檢察官於本院準備程序及簡式審判程序時以言詞
    擴張此部分之犯罪事實，本院自應併予審理，附此敘明。
據上論斷，應依刑事訴訟法第四百五十二條、第二百七十三條之一第一項、二百九十
九條第一項前段，毒品危害防制條例第十條第二項、第十八條第一項前段，刑法第十
一條前段、第五十六條、第四十七條、第四十一條第一項、第三十八條第一項第二款
，罰金罰鍰提高標準條例第二條，判決如主文。
本案經檢察官許麗美到庭執行職務。
中       華      民       國    九十三   年    十二    月     十七　    日
                                    臺灣新竹地方法院刑事一庭
                                        法  官  彭淑苑
右正本證明與原本無異。
如不服本判決，應於判決送達後十日內向本院提出上訴狀( 應附繕本 )，上訴於
臺灣高等法院。
                                        書記官  蕭利峰
中       華      民       國    九十三   年    十二    月     十七　    日
